# 权益性交易

提问人：大学较瘦 时间：2016-12-05 21:00:31
请教各位大神，假设A持有甲80%的股权，B持有甲20%的股权，现在甲把60%的股权出售给B，那么站在A合并报表的角度肯定不是权益性交易，那么站在B合并报表的角度呢？是不是权益性交易？

回答人：chenyiwei
站在B的合并报表角度，是通过分步交易实现的企业合并（根据A与B的关系来判断是否为同一控制下合并）。

提问人：大学较瘦 时间：2016-12-06 09:23:02
感谢陈老师百忙之中回复，我看来前面一些老师的回复和陈老师的答疑，我的理解权益交易能不能这样理解，就是股东之间的交易要在“会计主体”这个平台交易，而不能是平台之外交易。也就是说股权持有者之间要把取得股权的代价支付给“会计主体”，而不是主体之外的股东。

回答人：chenyiwei
权益性交易不是股东之间的交易，而是本会计主体与股东等权益持有者之间的交易。

提问人：大学较瘦 时间：2016-12-06 09:27:17
还有个问题就是股份支付里，如果未满足市场条件而满足非市场条件，那么之前确认的成本费用不再冲回。公司确认的资本公积也不冲回，我的问题是这个是不是权益交易？如果不是，为什么不把资本公积转营业外收入，从本质理解更像是员工以服务捐赠给公司。

回答人：chenyiwei
权益结算的股份支付中确认的资本公积属于权益性交易，即 激励对象以其自己提供的劳务对公司进行资本性投入。